臺灣板橋地方法院刑事判決　　　　　　　　　　　　九十一年度易字第一四一七號
　　公　訴　人　臺灣板橋地方法院檢察署檢察官
　　被　　　告　乙○
右列被告因竊盜案件，經檢察官提起公訴（九十一年度偵字第七四五四號），本院判
決如左：
    主  文
乙○結夥三人以上竊盜，處有期徒刑柒月。
    事  實
一、乙○與不詳年籍姓名綽號分別為「阿狗」、「阿宗」之成年男子，結夥三人共同
    意圖為自己不法之所有，基於犯意聯絡，於民國九十一年四月十六日凌晨四時許
     (起訴書誤載為三時三十分許) ，一同前往臺北縣板橋市○○○街一五二號前 (
    起訴書誤載為板橋市○○街一五二號) ，竊取甲○○放置在該處門前、價值約新
    臺幣二萬五千元之鍋爐一具，且共同將該鍋爐抬上綽號「阿狗」之人之馬達三輪
    車上，得手後旋即共同乘坐馬達三輪車離去。嗣因甲○○在該處三樓目睹乙○等
    三人正欲共乘馬達三輪車離去，隨即下樓並駕駛自用小客車尾隨馬達三輪車，嗣
    見該馬達三輪車駛入板橋市○○路一○九巷二弄內並停在該弄二○號旁之停車場
    ，乃即前去報警，偕警前來而查獲乙○，綽號「阿狗」、「阿宗」之人則已逃匿
    。
二、案經臺北縣政府警察局海山分局報請臺灣板橋地方法院檢察署檢察官偵查起訴。
    理  由
一、訊據被告乙○固坦承於右揭時地偕同綽號「阿狗」、「阿宗」之成年男子前去搬
    取鍋爐之事實，惟矢口否認有何竊盜犯行，辯稱：綽號「阿狗」之人說那個鍋爐
    是他的，說在那邊不要做了，要去中和做，請伊幫忙搬鍋爐云云。經查，右揭事
    實業據被害人甲○○於警訊及本院審理時指述甚詳，查其於本院審理時指稱「我
    在樓上睡覺，聽到樓下有搬東西的聲音，我透過窗戶，有看到三個人正在搬那個
    鍋爐，要搬上大的三輪車上，當時已經搬上去要開走了。我看到車開走，他們三
    個人坐在車上，我就開自小客車跟在他三輪車後面，看他們載到哪裡，我再報警
    ，因為他們有三人，而且當時是凌晨，路上沒人，所以我不敢喊他們，怕被他們
    打。後來到了新海路新海加油站旁邊的巷子裡面的停車場，把車停在那裡，人還
    在那裡，我馬上去新海所報案，過十分鐘我跟警察就到了，當時他們三人已經走
    了。警察問我是不是知道他們三人住哪裡，我說我不知道，而且三輪車沒有車牌
    ，警察說沒有辦法抓人，所以就離開，我就留在那邊等，我想他們還會再來。我
    等了五分鐘，被告就拿了汽油五公升要給三輪車加油，我就趕快去報警，兩個警
    察來的時候，被告他站在車的旁邊，警察問他，他不承認車是他的。警察說沒有
    辦法抓他，我說我的鍋爐內有耐火土，被告腳上有耐火土，車上也有耐火土，警
    察問他，他才承認他被人用一千元請去幫忙搬的」等語，可見被告確係未經被害
    人甲○○之同意，而夥同其餘二人竊取被害人門前之鍋爐，至為明確。雖被告仍
    以前揭情詞置辯，惟查，被告於警訊時自陳：阿狗在公園內出入在公園內涼亭睡
    覺，‧‧‧他都是白天出門晚上才回公園睡覺等語 (見偵查卷第四頁) ，則該名
    綽號「阿狗」之人顯不可能為將鍋爐放置於板橋市○○○街一五二號前之人，況
    且，如非欲趁黑夜竊取，豈有人會利用半夜凌晨時分搬運鍋爐？足見被告應知該
    鍋爐非綽號「阿狗」之人所有，其所辯無非畏罪卸責之詞，不足採信，本件事證
    明確，被告竊盜犯行足堪認定。
二、核被告所為，係犯刑法第三百二十一條第一項第四款之結夥三人以上竊盜罪。被
    告與不詳年籍姓名綽號分別為「阿狗」、「阿宗」之成年男子就前開竊盜犯行，
    彼此間有犯意聯絡及行為分擔，均為共同正犯。爰審酌被告之素行狀況、犯罪動
    機、手段、目的、所生危害及犯罪後態度等一切情狀，量處如主文所示之刑。
據上論斷，應依刑事訴訟法第二百九十九條第一項前段，刑法第二十八條、第三百二
十一條第一項第四款，判決如主文。
本案經檢察官張云綺到庭執行職務。
中      華      民      國    九十一    年      九      月     十一     日
                                  臺灣板橋地方法院刑事第五庭
                                      法  官    戴   嘉   清
右正本證明與原本無異。
如不服本判決，應於判決送達後十日內，向本院提出上訴狀。
                                      書記官    陳   春   銘
中      華      民      國    九十一    年      九      月      十一    日
附錄本案論罪科刑法條全文：
刑法第三百二十一條
犯竊盜罪而有左列情形之一者，處六月以上五年以下有期徒刑：
一、於夜間侵入住宅或有人居住之建築物、船艦或隱匿其內而犯之者。
二、毀越門扇、牆垣或其他安全設備而犯之者。
三、攜帶兇器而犯之者。
四、結夥三人以上而犯之者。
五、乘火災、水災或其他災害之際而犯之者。
六、在車站或埠頭而犯之者。
前項之未遂犯罰之。
